# 请教陈版主，转租的递延处理

提问人：天之蓝 2022 时间：2023-09-22 11:40:49
请问企业租赁时确认租赁资产和使用权资产 565 万，租赁同时转租，转租时使用权资产结转 149 万计入长期应收款，请问是否按照使用权资产 406 万和长期应收款 149 万以及租赁负债按照 556 万确认递延？如下图

回答人：chenyiwei
“转租时使用权资产结转 149 万计入长期应收款”表明该转租赁属于融资租赁，那么为何没有将原租赁形成的使用权资产全部转销，而只是转销了其中一小部分？这与转租赁构成融资租赁是否矛盾？而如果转租赁构成经营租赁，则不需要转销原租赁下的使用权资产。